臺中高等行政法院判決
                                      109年度訴字第214號
                                    110年12月1日辯論終結
原      告  允竑建材企業有限公司                       

代  表  人  林俞君              
訴訟代理人  尤雯雯  律師
被      告  財政部關務署臺中關                         

代  表  人  劉莉莉              
訴訟代理人  李育琪              
            劉欣芳              
上列當事人間因虛報進口貨物事件，原告不服財政部中華民國10
9年7月2日台財法字第10913915640號訴願決定，提起行政訴訟，
本院判決如下︰
    主  文
一、原告之訴駁回。
二、訴訟費用由原告負擔。
    事實及理由
一、爭訟概要：原告委由訴外人巨吉報關股份有限公司（下稱巨
    吉公司）於民國107年10月15日以進口報單號碼：第DA//07/
    019/I0751號向被告報運進口中國大陸產製玄武岩建築用石1
    批(下稱系爭貨物)，通關方式核定為C3（貨物查驗），因貨
    名尚待確認，依關稅法第18條第3項規定，准原告繳納相當
    金額保證金，先予放行，事後再加審查。嗣被告查驗及送外
    鑑定結果，將貨名更正為輝長岩建築用石，應歸列貨品分類
    號列第6802.29.90.00-6號「其他供製碑或建築用石及其製
    品，經簡單鋸切成表面平整者」，輸入規定MP1(大陸物品有
    條件准許輸入)，核非屬經濟部公告准許輸入之大陸物品，
    因原告未能於規定期限內補送專案輸入許可文件；被告審認
    原告虛報進口貨物名稱，逃避管制之違章成立，依海關緝私
    條例第37條第3項轉據同條例第36條第1項、第3項及緝私案
    件裁罰金額或倍數參考表(下稱參考表)規定，以108年第108
    00297號處分書處貨價1倍之罰鍰新臺幣（下同）225,180元
    ，併沒入貨物，惟該貨物於受裁處沒入前已先行驗放，致無
    法裁處沒入處分，依行政罰法第23條第1項規定，裁處沒入
    貨物之價額225,180元；並依同條例第44條與依加值型及非
    加值型營業稅法（下稱營業稅法）第51條第1項第7款規定，
    追徵進口稅款28,991元(包含進口稅16,888元、營業稅12,10
    3元，按所漏營業稅額3,636元，因未逾5,000元，依稅務違
    章案件減免處罰標準第15條第1項第2款規定，免予處罰)。
    原告不服，申請復查，經被告以109年3月9日中普業二字第1
    081010809號復查決定駁回，原告提起訴願，亦遭駁回，遂
    提起本件行政訴訟。
二、原告起訴主張及聲明：　　　　　　　　
  ㈠主張要旨：
  ⒈依被告所送驗之機構或國立成功大學（下稱成功大學）鑑定
    結果，均提及輝長岩、玄武岩之化學成分類似，差別在於結
    晶顆粒大小，且根據被告於送複驗後之鑑定報告所敘述，部
    分結晶顆粒大小大於1公分，並非指採貨樣本之結晶顆粒平
    均大小均大於1公分，而係指部分結晶顆粒大小大於4公分。
    然而依據維基百科對於玄武岩之說明：玄武岩依產地不同，
    含有不同斑晶，玄武岩中常有斜長石的斑晶，以及富含鈣質
    的灰長石斑晶，灰長石斑晶亦有超過1公分的巨斑晶；且根
    據臺大地質系陳文山教授網站上資料顯示：「在澎湖玄武岩
    中亦有方解石、文石等礦物填充的粒狀物，是以玄武岩中有
    不同粒徑的顆粒是正常的現象。」故玄武岩與輝長岩化學成
    分及礦物成分類似，最主要區別在於粒徑，被告雖2次採貨
    樣本送鑑定機構檢驗，然其所送驗之機構均為同一單位，則
    結果自然與第1次鑑定結果相同；則兩造所送之鑑定報告發
    生迥異之結果，則應送第三機構再為鑑定後為判斷依據，被
    告以同一單位之鑑定作為判斷依據，認定原告虛報貨物名稱
    而為處分，實非公允。
  ⒉由於玄武岩與輝長岩均屬基性火成岩，依據「岩石地質構造
    」區分，玄武岩依其形成位置為火山岩，是岩漿噴到地表附
    近快速冷卻而成之岩石，冷卻時岩體會形成柱狀節理；而輝
    長岩為深成岩，是岩漿在地表下深處以緩慢的速度逐漸冷卻
    而成之岩石，具有較大且平均之結晶顆粒。原告進口之石材
    係來自中國福建省福鼎市，依據GOOGLE上對福鼎市礦產之簡
    介：「福鼎市境內礦產資源豐富，主要有鉛礦儲量7.8萬噸
    ，鋅資源儲量25萬噸，葉臘石、玄武岩300多萬平方米、花
    崗岩等，尤其是東方其礦儲量達5,000萬立方米，因其品位
    高，易開採，被國家建設部命名為『福鼎黑』，是全國十大石
    板材出口基地之一。」且該市之礦場乃係一片具有柱狀節理
    之採石場，該礦場即係火成岩玄武岩礦場，並已開發為玄武
    岩石板材礦山旅遊景點，可見原告自中國福建省福鼎市進口
    之石材確為玄武岩無誤，何況原告何需捨近求遠自他處進口
    輝長岩；退步言之，若原告所進口之石材為輝長岩，由於輝
    長岩係深成岩，輝長岩之礦場無柱狀節理之地質構造景象，
    原告所進口之石材既來自中國福建省福鼎市之礦場，則該進
    口石材絕非輝長岩。而被告竟對進口貨物之產地不為採信，
    僅憑某一鑑定機構就樣本部分顆粒大於1公分即率斷為輝長
    岩，其判斷依據顯然過於草率。
  ⒊輝長岩主要用於混凝土骨材或雕飾用石材，較少用於作為建
    築使用，因此歸列貨品分類號列第6802.29.90.00-6號「其
    他供製碑或建築用石及其製品」；玄武岩相反，玄武岩具有
    出色抗壓抗折性能，且玄武岩耐磨性好，吸水率低，為好的
    建築裝飾材料，被廣泛用於室內外裝修裝飾，一般主要用作
    戶外石材，因為其花色自然，能和周遭景觀協調，是地舖石
    材的最佳選擇。原告係經營進口販售建築所使用之石材，並
    進口雕刻石材，進口玄武岩乃因客戶指定作為建材之用而辦
    理進口，且輝長岩非建築上使用，故原告進口玄武岩乃係為
    供應國內幾大建築商興建高級住宅之用，無須進口未經客戶
    指定之輝長岩，亦無虛報規格、逃避管制之必要。
  ⒋被告於復查決定理由中引用國貿局另案之說明，亦係以石材
    粒徑作為判斷依據而認定原告進口石材即為輝長岩，並非以
    科學鑑定方法判斷。雖然成功大學並非財政部「進出口貨物
    送往外界化驗鑑定權威機構清表」中所核備之「礦產品、耐
    火材料陶瓷原料及其相關貨物」化驗、鑑定機構，然成功大
    學為國內頂尖之學術機構，受司法單位委託擔任鑑定機構，
    亦有其公證性。既然兩造所送樣本鑑定之結果迥異，為求發
    現真實，懇請鈞院准原告之聲請調查證據，為求公允起見，
    由被告就進口貨物採樣後送至鈞院所指定之鑑定機構鑑定，
    則此鑑定結果，始能令兩造信服。
　⒌關於玄武岩礦物顆粒直徑之文獻記載：依據澎湖縣立文化中
    心出版「澎湖群島之地質與地史」顯示澎湖玄武岩有細晶、
    中晶及粗晶組織，其中內含矽質玄武岩為粗晶組織，其礦物
    顆粒尺寸超過1mm，且該書第58頁顯示澎湖天台山玄武岩中
    含許多粗大斜長石斑晶，其顆粒尺寸超過2mm。又依據經濟
    部中央地質調查所出版「台灣之火成岩」記載「三、高壓偉
    晶，世界各地之主要鹼性玄武岩區常發現有顆粒相當大的結
    晶礦物（常大於1公分）稱為偉晶(megacryst)……」。且該
    書圖版四十二，馬福鹼性玄武岩，其斑晶約為1mm。依經濟
    部中央地質調查所之地質標本─粗粒玄武岩顯示粗粒玄武岩
    之礦物顆粒大約在3mm以上。另依美國太空總署所有之橄欖
    石玄武岩（Olivine Basalt)標本編號12004，由其Fig.2岩
    石薄片以及文章中，可見其所含之單斜輝石與橄欖石晶體之
    尺寸由0.5mm～數個mm之間。上開文獻中玄武岩之礦物顆粒
    尺寸是由細晶(小於0.2毫米到粗晶超過1毫米、2毫米、數個
    毫米到偉晶，大於1公分)。關於輝長岩礦物顆粒尺寸之文獻
    ：國立臺灣大學地質系「阿山的地科研究室」網站之輝長岩
    岩石標本解說，顯示輝長岩之礦物顆粒較為粗大，約0.5～3
    公分。又根據維基百科中關於「輝長岩」之記載，輝長岩之
    礦物顆粒相當粗大，在數個毫米到數公分之間。由上述可知
    ，輝長岩之礦物顆粒尺寸是由數毫米到3公分不等。中央地
    質調查所110年8月18日經地質字第110000010350號函覆附圖
    為本件之岩石薄片偏光顯微鏡之照片，附圖顯示本件
　  系爭岩石之主要礦物尺寸分別為：輝石(py)之粒徑有0.26mm
    、0.35mm、1.04mm、1.3mm；斜長石(pla)之長度有0.43mm、
    1.74mm、1.87mm、2.0mm；橄欖石(ol)之粒徑有0.26mm、0.3
    5mm、0.65mm。亦即本件之岩石言試樣之岩石薄片中可見到
    之礦物，顆粒由0.26mm到2.0mm不等，並未有直徑1公分礦物
    。由上開結果顯示本件系爭岩石式樣之礦物顆粒尺寸是分布
    在玄武岩礦物顆粒尺寸範圍內，然該函所列玄武岩、輝長岩
    之顆粒尺寸標準未具正確性亦無統一標準，僅以部分學術文
    獻片面論述即認定為來貨為輝長岩，其判斷有失之偏頗之誤
    。本件系爭石材產地來自中國福建省福鼎市，其岩體呈現柱
    狀構造，乃是火成岩中之噴出岩岩體構造特徵。由於輝長岩
    係屬火成岩中之深成岩，其岩體並無柱狀構造。故由岩體構
    造觀之，系爭貨物並非輝長岩，而係屬火成岩中之噴出岩之
    玄武岩，故由岩石礦物之顆粒尺寸及岩體構造觀之，系爭貨
    物確為玄武岩無誤。
⒋⒍根據原告進口報單記載，原告於報關時提供貨物來源證明，
    出口商為「廈門斯邁頓石材有限公司」，出口貨物名稱及用
    途上面記載：「玄武岩建築用石，經簡單鋸切成表面平整，
    最大二面之一為火燒仿古面，背面為機切面」。均說明系爭
    貨物確實係玄武岩，係作為建築用石。退步言之，系爭貨物
    若如被告機關認定為輝長岩，而輝長岩係無法用於房屋建築
    使用。然系爭貨物經原告繳完罰款後領出，仍由拓洋營造及
    其他營造商向原告訂貨用於建築，其名稱為「福鼎黑燒面仿
    古」，根本無任何建築營造商認為系爭貨物為輝長岩，而係
    認定為俗稱「福鼎黑」之玄武岩。由上述玄武岩與輝長岩之
    判別實不能單從顆粒大小判斷，更何況玄武岩之顆粒大於0.
    1mm者所在多有，甚至大至3mm；而輝長岩從於0.26mm～2mm。
    可見玄武岩與輝長岩之晶體均有大亦有小，不能單從顆粒直
    徑大小作為區別。二者不同之處尚有石材出產地、用途，來
    貨名稱既被業者使用於建築之上稱為「福鼎黑」即為玄武岩
    。而玄武岩與輝長岩不可能出自同一產地，亦即來貨若係輝
    長岩即不可能被業界用於建築材料上，既被用於建築材料上
    即不可能為輝長岩。故鑑定單位僅僅以顆粒直徑大小作為區
    分玄武岩、輝長岩之用，更何況國內對於二者石材之區別既
    無統一標準。而被告機關僅以此顯然失之偏頗，且對原告甚
    為不公。
  ㈡聲明：訴願決定、復查決定及原處分均撤銷。
三、被告答辯及聲明：　　　　　　　　　　
  ㈠答辯要旨：
  ⒈進口貨物是否有虛報情事，係以報單原申報與實際來貨是否
    相符為認定依據，當原申報與實際進口貨物現狀不符，即有
    違反誠實申報之作為義務，構成海關緝私條例第37條所稱「
    虛報」；易言之，進口貨物係採申報及查驗制度，並課以進
    口人誠實申報所運貨物名稱、數量、重量、品質、規格、價
    值及產地等義務，如有虛報情事致違反海關緝私條例者，即
    有違反誠實申報之作為義務。
  ⒉為確認系爭貨物名稱，被告於107年10月19日取樣送請權威鑑
    定機構鑑定，該機構於107年11月5日函復檢驗成果認為：「
    第DA/07/019/I0751號貨樣，經礦物組成、結構、色澤判別
    ，並輔以X光繞射儀測試，結果顯示該件樣品具有明顯火成
    岩之粗顆粒結晶構造，且其礦物成分顯示含有輝石、斜長石
    、少量橄欖石及方沸石礦物等。從礦物組成及結晶結構判斷
    應為『輝長岩』類深成火成岩。」另依據原告108年2月14日之
    鑑定/復驗申請書，被告於108年2月27日及同年月28日將原
    告所提之「成功大學公共工程研究中心之試驗報告書」相關
    內容，以Email詢問原鑑定之權威鑑定機構，請再次鑑定，
    並就進口人所提事證複核。權威鑑定機構於108年3月4日Ema
    il回復謂：「1.原廠報告中，只有化學成分是和岩石分類有
    關，其他都不相關。而該化學成分只能顯示是基性岩石，但
    基性岩石生成環境或結晶大小可分為玄武岩、輝綠岩及輝長
    岩等。上次我提出的鑑定結果為輝長岩，與其化學分析結果
    吻合。2.成大鑑定報告-1、僅寫結果，完全沒有證據或說明
    。而玄武岩與輝長岩是同類岩漿生成的岩石，差別在晶體大
    小，樣品已明顯具有較粗的晶體顆粒，實在不能稱為玄武岩
    。3、成大鑑定報告-2，物理性質測試，完全不能證明樣品
    是玄武岩。該文件的岩石名稱，僅是廠商提供的樣品名稱，
    並非鑑定結果。」為慎重計，被告於108年3月6日再以中普
    業一字第1081003410號函檢送原貨樣，送請該權威鑑定機構
    複驗，該機構於108年3月29日函復結果略謂：「二、第DA/0
    7/019/I0751號貨樣，經礦物組成、結構、色澤判別，並重
    新輔以X光繞射儀測試，結果顯示其礦物成分主要含有輝石
    、斜長石、少量橄欖石等。從礦物組成判斷應屬基性火成岩
    ，亦即『玄武岩-輝長岩』系列岩石。三、玄武岩及輝長岩的
    化學及礦物成分相同，其差別在於玄武岩為火山岩，結晶顆
    粒非常細通常肉眼無法判別。而輝長岩則為深成岩，結晶顆
    粒較大，肉眼可清晰判斷者。四、本件貨樣具有明顯火成岩
    之粗顆粒結晶構造，其部分結晶顆粒大小已經大於1公分(例
    如箭頭所指的晶粒)，屬於緩慢結晶之深成岩，故學理上應
    歸類為輝長岩。」準此，實際來貨為「輝長岩建築用石，經
    簡單鋸切成表面平整，最大2面之一為火燒仿古面，背面為
    機切面」，即非屬公告准許輸入之貨品分類號列6802.29.90
    .00-6EX「供製碑或建築用玄武岩(含青斗石)及其製品」範
    圍，被告據以為違章裁處，於法洵無違誤。
  ⒊原告申請復查後，被告即依據復查申請於108年9月15日以E- 
    mail提出4問題詢問原權威鑑定機構，希望明確界定系爭貨
    物為玄武岩或輝長岩，包括:「1、進口人自行檢送樣品中多
    微小氣孔，且多為獨立氣孔，有無氣孔或氣孔多寡是否能判
    別為玄武岩或輝長岩？2、成大報告中結晶顆微細約0.2-0.4
    cm，含鎂、鐵成份高，偏黑，與先前教授所鑑定部份結晶顆
    粒大小已大於1公分，結晶顆粒較大，肉眼可清晰判斷，就
    玄武岩顆粒與輝長岩顆粒是否有明確界定？3、檢送樣品中
    部分結晶顆粒大小已大於1公分是指少部分，或者是指平均
    分佈都大於1公分？4、以『鑑定石種』來說，教授所做的鑑定
    方式與成大所做的鑑定方式，採用那種鑑定方式居多？或者
    那種方式較普遍？」權威鑑定機構於108年9月20日回復謂：
    「……在學術上角度，還是要提供一些資料，以供參考：1、
    進口人自行檢送樣品中多微小氣孔，且多為獨立氣孔，有無
    氣孔或氣孔多寡是否能判別為玄武岩或輝長岩？我個人經驗
    ，樣品上的小孔並不是氣孔，比較像小礦物顆粒脫落的痕跡
    。火山岩的氣孔多呈圓至次圓狀，可以參考附件。2、成大
    報告中結晶顆微細約0.2-0.4cm，含鎂、鐵成分高，偏黑，
    與先前教授所鑑定部分結晶顆粒大小已大於1公分，結晶顆
    粒較大，肉眼可清晰判斷，就玄武岩顆粒與輝長岩顆粒是否
    有明確界定？玄武岩與輝長岩化學成分及礦物成分都類似，
    最主要區別在於粒徑，玄武岩的晶粒應該屬與細粒，地質學
    家對於細粒定義，多是小於1mm，大於1mm-5mm屬於中粒，大
    於5mm便可謂粗粒了，有幾個知名大學或地質學會的資料提
    供參考（玄武岩：basalt細粒，<1mm。輝長岩Gabbro
　　）；您提供資料說粒徑0.2-0.4cm，但有不少可達10mm以上
    ，因此我將其歸類為輝長岩。即使勉強挑剔，也大致屬於輝
    長岩-輝綠岩過渡的岩石，但此樣品粒徑大小離玄武岩太遠
    了。3、檢送樣品中部分結晶顆粒大小已大於1公分是指少部
    分，或者是指平均分佈都大於1公分？雖沒有統計，但提供
    的小樣品中大於1公分的晶體便容易發現，顯示整體應有不
    少類似的大晶體。並且也有許多是大於5mm，所以晶體算是
    很粗粒了。4、以「鑑定石種」來說，教授所做的鑑定方式
    與成大所做的鑑定方式，採用那種鑑定方式居多？或者那種
    方式較普遍？以地質學而言，岩石的鑑定主要看礦物成分或
    化學成分，以及岩石構造（礦物大小及排列方式），岩石強
    度等只是應用功能的量測，並非鑑定岩石種類的依據」。另
    外，權威鑑定機構於108年9月20日之Email附件二「玄武岩
    與輝長岩.PDF」一文中，更進一步清楚回答原告所提問題。
    本案被告依法定程序，提取查驗時會同原告委任之報關行人
    員簽名同意之具代表性實到貨物貨樣，再送請權威機構鑑定
    及複驗，事後並透過Email反覆再三確認。綜合上述，被告
    取樣之過程、鑑定機構按其專業所適用之鑑定方法及鑑定結
    果，應具合法性、客觀性及公正性。
  ⒋成功大學公共工程研究中心非屬財政部核備之「礦產品、耐
    火材料陶瓷原料及其相關貨物」化驗鑑定權威機構，且其自
    行提供之岩石是否即為本案實到之貨物，是否能代表系爭貨
    物尚非無疑；又原告本次申報進口之貨物，如何確認此石材
    係來自中國福建省福鼎市之礦場，亦無法自原告提供之報關
    資料中證明。即使輝長岩與玄武岩化學成分及礦物成分類似
    ，其於經濟商業上之用途不同，於進口貨物之通關管制上亦
    不相同，國外出貨商於國際貿易競爭激烈氛圍下，未先告知
    進口人或未經進口人許可下，將A貨物取代B貨物裝運出口，
    亦所在多有，來貨是否真正自中國福建省福鼎市之礦場開採
    ，仍未獲證明。準此，海關為貫徹邊境管制之目的，因而課
    進口人誠實申報之協力義務，「海關管理貨櫃集散站辦法」
    第7條第9款規定進口人得申請先行查看貨物再行報關，於「
    未報關前」先行確定實際來貨，以免報關後始發現「貨證不
    符」或「誤裝錯運」等不實情事發生。原告為專業之建築石
    材進口商，對於石材鑑定結果若有何錯誤，應以專業的角度
    ，明確指出被告所委託之鑑定機構於鑑定方法、儀器分析、
    鑑定程序或任何鑑定內容上之疏漏錯失處，以為爭辯，而非
    動輒全盤推翻被告依法定程序所得之鑑定結果，冀求再送第
    2或第3家鑑定機構，反而更將混亂實際來貨與原申報貨物不
    相符合之其他真正原由，原告所述，委無足採。
  ⒌輝長岩與玄武岩極為類似，易遭誤認；惟其於經濟商業上之
    價值不同，易生玉石不分之虛報情事。因此，於進口貨物之
    通關管制上，主管系爭貨物進出口之權責機關經濟部國際貿
    易局，以107年7月27日（107）中進估傳字第0127號通關疑
    義暨權責機關答覆聯絡單就類此石材案件之分辨原則答覆被
    告略以：「……2.輝長岩二氧化矽（SiO2）含量雖與玄武岩類
    似，但二者晶粒大小不同，前屬深成岩，後者屬火山岩，二
    者屬不同岩石。」準此，可知貨品主管機關肯認輝長岩與玄
    武岩屬於不同岩石甚明，被告審認本案構成虛報進口貨物名
    稱且涉及逃避管制之行為，於法洵無違誤。原告空言係來自
    中國福建省福鼎市礦場，惟進口迄今仍無法提出任何證明文
    件，僅以一紙出處不明，標題為「福鼎黑(玄武岩）石板材
    礦山將規劃成旅遊景點」之網路列印文章指稱系爭貨物係來
    自福鼎市礦山之玄武岩，實委無足採。退萬步言，石礦乃環
    境天然生成而非工廠機械化生產，即便同一處開採亦無可能
    百分之百相同，故本件爭點應在於判斷實際來貨之石材種類
    屬性而非其在何處開採。原告對於進口貨物內容之正確性應
    慎重處理，以盡誠實申報之義務，即其為系爭貨物之進口人
    ，即有妥為查明輸入規定及善盡誠實申報之義務；則其既未
    於報關前先確認貨名致生虛報，有應注意能注意而未注意之
    過失，依行政罰法第7條第1項規定，自不得免罰。
  ⒍系爭貨物與原申報貨名不符，原告於報關時所提供之交易文
    件所示貨名(含加工方式)核與系爭貨物有別，所申報之價格
    尚有存疑，依關稅法第29條第5項規定視為無法按該條規定
    核估其完稅價格。復經查詢海關資料庫，並無系爭貨物出口
    日前後30日內相同或類似貨物業經海關核定之交易價格資料
    可資援用，無法依據同法第31條及第32條核估其價格。又原
    告未能提供案貨銷售發票單據、明細、所需生產成本及費用
    等相關資料供核，故無法依同法第33條及第34條規定核估其
    完稅價格，爰依關稅法第35條規定，憑系爭貨物之代表性貨
    樣與調印海關資料庫類似貨物申報價格，向專業商詢得合理
    價格，並據以核估系爭貨物完稅價格，屬適法妥適。原告雖
    提供銷售發票單據，惟因無法確認所載品名是否即為案貨，
    原告復未提供案貨所需生產成本及費用等相關資料，故亦無
    同法第33、34條規定之適用。原核估循序依同法第35條規定
    ，經憑系爭貨物之代表性貨樣及調印海關資料庫類似貨物之
    申報價格，向專業商詢得合理行情價格「實到貨物：FOB
　　USD9/MTK」，並據以核估完稅價格，適法允當。再者，詢價
    專業商之選任係依「海關詢價專業商審核作業規範」第6、7
    點，由基隆關之專業商審核小組逐年選任並列冊管理以強化
    詢價作業之客觀性、專業性及代表性。經核107年度之「財
    政部關務署基隆關詢價作業專業商資料(二)」，本案專業商
    確列其中。本案專業商為第三方公正單位，長年有進、出口
    石材類製品紀錄，為基隆關依法選任，並提供詢價作業服務
    ，其專業性及代表性應無庸置疑。本案合理行情價格為專業
    商憑系爭貨物現況資料，並輔以專業領域之實務經驗提供合
    理行情價格，其鑑定方法及過程嚴謹審慎。準此，基隆關循
    序依關稅法第35條並參據本件專業商鑑價結果，核估完稅價
    格有據。
   ㈡聲明：原告之訴駁回。
四、爭點：本件系爭貨物究係玄武岩或輝長岩？原告是否有虛報
    進口貨物名稱之行為？原告系爭行為有無故意或過失？被告
    對原告裁處貨價1倍之罰鍰225,180元、裁處沒入系爭貨物之
    價額225,180元，另追徵進口稅28,991元，是否適法有據？
五、本院的判斷：
  ㈠前揭爭訟概要之事實，分別有如附表所示甲證1、2、3、4、5
    等資料可查；另本件判決相關證據之編號詳附表。
  ㈡應適用的法令(詳附錄)：
  ⒈海關緝私條例第36條第1、3項、第37條第1項第1款、第3項、
    第44條。
  ⒉加值型及非加值型營業稅法第41條、第51條第1項第7款。
  ⒊關稅法第18條第3項、第29條第1、5項、第31項第1項、第32
    條第1項、第33項第1項、第34項第1項、第35項第1項。
  ⒋臺灣地區與大陸地區人民關係條例第35條第3項、第40條第1
    項。
  ⒌臺灣地區與大陸地區貿易許可辦法第7條第1項第1、13款。
  ⒍行政罰法第7條第1項、第23條第1項。
  ㈢本件系爭貨物係屬輝長岩，被告依查驗及將樣本岩石送鑑定
    結果後，審認原告有虛報進口貨物名稱為玄武岩之行為，係
    屬有據；經查：
  ⒈被告提出本件查扣採樣系爭貨物石材現品，此有採樣現品照
    片可稽（本院卷第223頁），並經原告及其訴訟代理人、輔
    佐人李德河陳明與其進口報單進口之貨物及送至成功大學公
    共工程研究中心鑑定之標的物均係相同（本院卷第208頁）
    ，合先說明。
  ⒉本院審酌被告提出之乙證1-即進出口貨物送往外界化驗鑑定
    權威機構清表「十、礦產品……⒌臺北科技大學材料及資源工
    程學系」之鑑定單位於107年11月5日就系爭貨物貨樣檢驗成
    果：「二、第DA/07/019/I0751號貨樣，經礦物組成、結構
    、色澤判別，並輔以X光繞射儀測試，結果顯示該件樣品具
    有『明顯火成岩之粗顆粒結晶』構造，且其礦物成分顯示含有
    『輝石、斜長石、少量橄欖石及方沸石』礦物等。從礦物組成
    及結晶結構判斷應為『輝長岩』類深成火成岩。」並有貨樣照
    片、X光繞射檢驗圖之資料；及乙證2-上開同一鑑定單位於1
    08年3月29日復就系爭貨物貨樣函復檢驗成果「二、第DA/07
    /019/I0751號貨樣，經礦物組成、結構、色澤判別，並重新
    輔以X光繞射儀測試，結果顯示其礦物成分主要含有輝石、
    斜長石、少量橄欖石等。從礦物組成判斷應屬『基性火成岩
    ，亦即玄武岩-輝長岩』系列岩石。三、玄武岩及輝長岩的化
    學及礦物成分相同，其差別在於玄武岩為火山岩，結晶顆粒
    非常細通常肉眼無法判別。而輝長岩則為深成岩，結晶顆粒
    較大，肉眼可清晰判斷者。四、本件貨樣具有明顯火成岩之
    粗顆粒結晶構造，『其部分結晶顆粒大小已經大於1公分(例
    如箭頭所指的晶粒)，屬於緩慢結晶之深成岩，故學理上應
    歸類為輝長岩』。」並有貨樣照片、X光繞射檢驗圖、火成岩
    分類圖之資料。再審之原告將系爭貨物送請成功大學公共工
    程研究中心鑑定人李德河教授（即原告輔佐人）出具岩石工
    程性質試驗報告書（本院卷第175-178頁、原處分卷第41-43
    頁）之試驗報告書記載「岩石樣本具有以下特徵：礦物結晶
    『顆粒微細約0.2-0.4cm』，多深色、暗黑色（如樣本斷面相
    片所示）樣本中多微小氣孔，且多為獨立氣孔，莫氏硬度6-
    7，間接抗壓強度屬中高，以上特徵可判定本岩石為『火成岩
    中的噴出岩』，含鎂、鐵成份又高，硬度、抗壓強度顏色暗
    黑，為玄武岩」之內容。足見上開2項鑑定差異在於，被告
    所具鑑定意見認玄武岩及輝長岩的化學及礦物成分相同，差
    別在於結晶顆粒大小，玄武岩非常細，通常肉眼無法判別，
    輝長岩為深成岩，結晶顆粒較大，肉眼可清晰判斷，系爭貨
    物部分結晶顆粒大小大於1cm，屬於緩慢結晶之「深成岩而
    歸類於學理上之輝長岩」；而原告提具成功大學鑑定內容並
    未提到系爭貨物部分結晶顆粒大小大於1cm之情事，係說明
    系爭貨物礦物結晶顆粒微細約0.2-0.4cm，並以顏色多深色
    、暗黑色、多微小獨立氣孔，及莫氏硬度6-7間接抗壓強度
    屬中高等特徵，以判定系爭貨物岩石為「火成岩中的噴出岩
    」。
  ⒊而上開鑑定報告之鑑定人即兩造之輔佐人，其中原告輔佐人
    李德河到庭亦陳稱輝長岩與玄武岩的成分是一樣及玄武岩的
    顆粒比較細，輝長岩的顆粒比較粗之情；另其以柱狀體在地
    表上形成是玄武岩，在地表深處是輝長岩，及福鼎黑石材採
    礦場之柱狀體是在地表上冷卻而成的柱狀結體等，認定系爭
    貨物係從福鼎黑石材礦場產出的福鼎黑玄武岩石材之詞，則
    因原告未能提出確切系爭貨物產地之相關證明資料，此部分
    意見無從逕採取之。又原告輔佐人所稱玄武岩是一個統稱，
    「除了基質以外還有一些斑晶」，鹼性的玄武岩有一些是輝
    石，有一些是橄欖石之類的斑晶在裡面，玄武岩的一些斑晶
    也都混在裡面，庭呈說明資料第22頁有矽質斑晶，第24頁是
    玄武岩中的斜長石，是岩漿抓到的斑晶，第25頁是鹼性或所
    謂的基性玄武岩，有一些斑晶，其他地方都是基質，「玄武
    岩的顆粒要看基質，若較大就是在地表比較深的地方，較小
    就是在地表較淺的地方生成，岩體因為在地表冷卻」，形成
    柱狀體，如果是一陀很大部分就是在地底比較深層的地方形
    成的，一般斑晶就是岩漿上來的過程中所抓到的，火成岩在
    紗帽山有一大陀，所以「本件鑑定的內容就是玄武岩，有柱
    狀結體，在地表上形成的」，因為它含有大量的鎂、鐵，所
    以顏色比較深，在福鼎黑石材的故鄉，即係地表上冷卻形成
    的柱狀結體，這部分在學術上係定義為玄武岩，岩石是根據
    位置來加以定義認定等情，並檢具相關說明資料（本院卷第
    233-245頁）。與被告輔佐人余炳盛到庭陳稱玄武岩之鑑定
    未有國家標準為依據，係以學術標準的定義為鑑定標準，因
    無法得知系爭貨物樣品來源，依照成分及大小，玄武岩定義
    小於1MM，大於5MM達1公分是輝長岩，系爭貨物樣本岩石大
    部分的結晶顆粒的比例不是擄獲的（抓進來的），大部分顆
    粒都是5-10MM，庭呈學術分類標準縱座標為顆粒大小，橫座
    標為礦物成分，真正的玄武岩就是顆粒小於1MM，粗顆粒，
    輝長岩、玄武岩是以顆粒大小來判定，其成分都是一樣，所
    作鑑定意見認應歸類為輝長岩，惟一般商場上均未仔細分類
    玄武岩或輝長岩，亦建議修改稅則分類依據，但在尚未修正
    之前仍須依法行政之情，並提出資料及說明為佐（本院卷第
    247-249頁）。亦可知兩造輔佐人鑑定意見差異在於原告輔
    佐人係以岩石位置來定義，且佐以產地認定係福鼎黑石材之
    地表上冷卻形成的柱狀結體、屬玄武岩；而被告輔佐人係以
    學術定義標準即岩石之成份、化學組成及顆粒大小之分類，
    因系爭貨物樣本岩石礦物顆粒大小明顯較粗，粒徑許多已達
    5-10MM，故認定歸於輝長岩。
  ⒋嗣經兩造同意後（本院卷第301、303頁），本院函請經濟部
    中央地質調查所就系爭貨物樣本岩石鑑定，該所於110年8月
    18日以經地質字第11000010350號函復：「說明：二、玄武
    岩與輝長岩均以輝石與斜長石為主要礦物，其主要的區別標
    準為礦物顆粒大小。玄武岩為隱晶質，礦物顆粒難以肉眼辨
    認，其礦物顆粒直徑多在0.2毫米(MM)以下。輝長岩為顯晶
    質，礦物顆粒常可以肉眼辨認，其礦物直徑多在1-數毫米（
    MM）以上。三、旨揭試樣標本經本所製作岩石薄片鑑定後，
    內涵主要礦物包含輝石、斜長石及少量的橄欖石。其礦物顆
    粒直徑在數毫米（MM）到1公分之間，且岩石標本中的礦物
    顆粒可由肉眼明顯看出礦物顆粒外型，經研判為輝長岩。」
    及圖六-本案試樣岩石標本礦物顆粒明顯，肉眼可明顯辨識
    ，具明顯斑狀組織，輝石（暗底色，紅圈標示者）與斜長石
    （白色短柱狀者）含量近似（以整體面積判斷），輝石略多
    於斜長石，表面無氣孔，及圖七-透過偏光顯微鏡觀察本案
    試樣岩石薄片中可見到其主要礦物為輝石(py) 、斜長石 (p
    la)及少量的橄欖石(O1)，礦物顆粒直徑亦達數毫米(mm)，
    且輝石顆粒直徑較大，斜長石略小，並具有其他基質……呈現
    斑狀組織……本試樣經研判為輝長岩等情，有該件函文及說明
    內容、相關照片可稽(本院卷第311-319頁)，可知其認系爭
    貨物之顆粒大小在數毫米（MM）至1公分，研判屬輝長岩，
    與被告輔佐人前開所稱玄武岩與輝長岩之區別係以岩石之粒
    徑大小，並以外觀判別，系爭貨物之粒徑5-1MM及大於1MM，
    屬輝長岩之情，較為可採；原告此部分主張由前開送鑑之岩
    石試樣之岩石薄片中可見到之礦物，顆粒由0.26mm到2.0mm
    不等，並未有直徑1公分礦物之詞，容屬誤認。且本件系爭
    貨物出產之地層位置係在地表或地表下無從確認，及原告固
    有提具中國福建玄武岩石材集團公司之檢驗報告、福鼎市福
    興石材之網頁資料（原處分卷第39-40頁），惟尚無法認定
    已提出系爭貨物之產地確實在福鼎黑石材礦場之證明；是原
    告及原告輔佐人雖主張系爭貨物之產地係來自於中國大陸之
    福鼎黑石材礦場，該礦場為著名玄武岩礦場，系爭貨物屬玄
    武岩等詞，尚難採信。
　⒌再者，原告所提出進口報單貨號DS1814對應之系爭貨物照片
    及拓洋營造發包明細表記載「福鼎黑燒面仿古石」（本院卷
    第143-147頁），及佐以甲證1（另見於原處分卷第2-5頁）
    之進口報單係檢附廈門斯邁頓石材有限公司之商業發票、包
    裝明細，亦無法證明該系爭貨物係原告所主張採自福建市福
    鼎市之福鼎黑（玄武岩）石板。是據上，被告依查驗及將系
    爭貨物樣本岩石予進出口貨物送往外界化驗鑑定之權威機構
    （即前述臺北科技大學材料及資源工程學系）鑑定結果，認
    定系爭貨物為輝長岩建築用石，與原告原申報之玄武岩不符
    ，並無違誤，係堪認定。
  ㈣原告有虛報進口貨物名稱、逃避管制之行為，並具有應注意
    而未注意之過失：
  ⒈按關於貨價部分，若無法核估其完稅價格，得參照關稅法第2
    9條、第31至35條規定，海關係依序以該進口貨物之交易價
    格、同樣貨物之交易價格、類似貨物之交易價格、國內銷售
    價格、計算價格及查得之資料以合理方法等核定之。本件原
    告於107年10月15日向原處分機關報運進口中國大陸產製玄
    武岩建築用石1批，於進口報單原申報貨名為「玄武岩建築
    用石，經簡單鋸切成表面平整者，最大2面之一為火燒仿古
    面，背面為機切面」(本院卷第37頁)；而承上㈢所述，被告
    審認系爭貨物為輝長岩建築用石，與原申報不符，遂更正貨
    物名稱為「輝長岩建築用石，經簡單鋸切成表面平整者，最
    大二面之一為火燒仿古面，背面為機切面」；並歸列貨品分
    類號列第6802.29.90.00-6號，輸入規定MP1，核非屬經濟部
    公告有條件准許輸入之大陸物品項目，經被告以107年11月2
    1日中普業一字第1071018974號函請原告補具系爭貨物專案
    輸入許可文件，惟原告未能依限補正系爭貨物專案許可文件
    ，有稅則規定及中國大陸物品有條件准許輸入項目彙總表、
    被告函文及送達證書、經濟部函文及所附經濟部國際貿易局
    進口大陸物品查詢等可按（原處分卷第30-37頁）；故被告
    審認原告報運貨物進口，涉有海關緝私條第37條第1項第1款
    、第3項規定虛報貨物名稱，逃避管制之情事，且其依申報
    交易價格作為報關價格（即前述原告進口報單所檢附廈門斯
    邁頓石材有限公司商業發票所載每平方公尺6.18美元）之真
    實性仍有合理懷疑，乃依關稅法第29條第5項規定，視為無
    法按該條規定核估完稅價格，並無不合。
  ⒉依關稅法第31條第2項及第32條第3項所規定之同樣貨物，係
    指其生產國別、物理特性、品質及商譽等均與該進口貨物相
    同者；類似貨物，指與該進口貨物雖非完全相同，但其生產
    國別及功能相同，特性及組成之原材料相似，且在交易上可
    互為替代者；本件系爭貨物因非屬經濟部公告有條件准許輸
    入之大陸物品項目，且經被告調閱海關資料庫，查無業經海
    關核定之同樣或類似貨物之交易價格，是本件無法依關稅法
    第31條或第32條規定，以同樣貨物或類似貨物之交易價格核
    定，亦無違誤。
  ⒊再承前，原告因欲證明系爭貨物係「福鼎黑燒面仿古石」之
    事，而提出拓洋營造發包明細表，該明細表品名規格分別記
    記載「六角形、指定對切及工廠加工」等文字（本院卷第14
    7頁），足見業經加工非系爭貨物原形，且其單價已高於前
    揭進口報單之申報交易價格，此部分亦難認原告有提供銷售
    發票單據、明細之情形，或其已提供相同或類似貨物於進口
    時或進口前、後，在國內按其輸入原狀於第一手交易階段，
    售予無特殊關係者最大銷售數量之單位價格，是本件亦無法
    依關稅法第33條規定，以國內銷售價格核估完稅價格。又原
    告亦未提供生產該進口貨物之成本及費用、該進口貨物（同
    級或同類別）由輸出國生產銷售至中華民國之正常利潤與一
    般費用等資料，是本件被告自無從依關稅法第34條以生產成
    本、費用及利潤之計算價格核估。
  ⒋故綜上，本件系爭貨物因均無法依關稅法第29條、第31條、
    第32條、第33條及第34條之規定核價，被告依關稅法第35條
    規定，參據專業商提供之交易行情價格資料以合理方法核估
    其完稅價格，有臺中關業務一組送查價單、基隆關核估價格
    表等件影本可按（原處分卷1第11-12頁），即其依據調印進
    出口報單作業關於貨名「建築用含準長石輝長岩……表面燒仿
    」、「實到貨物：FOB USD 9/MTK」，有報單作業及關務署
    基隆關機動稽核組書面紀錄可查（原處分卷3第6-7頁）；而
    被告據此計算系爭貨物完稅價格為6,993.31美元（即9美元×
    777.0315平方公尺），加計運費300美元，依當時匯率30.87
    5計算後係225,180元，此部分依關稅法第35條規定核估系爭
    貨物完稅價格，並無違誤。
  ⒌按「違反行政法上義務之行為非出於故意或過失者，不予處
    罰。」為行政罰法第7條第1項所明定。又「人民違反法律上
    之義務而應受行政罰之行為，法律無特別規定時，雖不以出
    於故意為必要，仍須以過失為其責任條件。」「至於依海關
    緝私條例第36條、第37條規定之處罰，仍應以行為人之故意
    或過失為其責任條件，本院釋字第275號解釋應予以適用……
    。」亦經司法院釋字第275號、第521號解釋闡明在案。且按
    ，進口貨物採主動申報及海關查驗之制度，為確保進口稅捐
    核課暨貨物查驗之正確性，貨物進口人負有誠實申報進口貨
    物名稱、品質、數量等事項之法律上義務，故貨物進口人有
    注意申報內容與實際到貨是否相符之注意義務。（最高行政
    法院108年度判字第529號判決意旨可參）；又進口貨物是否
    有虛報情事，係以報單上原申報與實際來貨是否相符為認定
    依據，為確保進口稅捐核課之正確性，進口人有誠實申報所
    運貨物名稱、數量、重量、品質、規格、價值及產地等義務
    ，如有虛報情事，致違反海關緝私條例者，即已違反誠實申
    報之作為義務。本件原告為系爭貨物之進口人，貨物相關資
    料通常由進口人掌握，其就系爭貨物之名稱及是否屬有條件
    准許輸入之中國大陸物品範圍，均應瞭解或查證後誠實申報
    ，其應注意而未注意，致生進口報單上原申報系爭貨物係玄
    武岩建築用石，經簡單鋸切成表面平整者，最大2面之一為
    火燒仿古面，背面為機切面，與被告查驗送鑑所認之輝長岩
    建築用石不相符；且系爭貨物即非屬公告准許輸入之貨品分
    類號列6802.29.90.00-6EX「供製碑或建築用玄武岩(含青斗
    石)及其製品」，而應歸列貨品分類號列第6802.29.90.00-6
    號「其他供製碑或建築用石及其製品，經簡單鋸切成表面平
    整者」，此非屬經濟部公告准許輸入之大陸物品，依上開說
    明意旨，原告自屬有過失，應受處罰。
  ㈤從而，因原告虛報進口貨物名稱，逃避管制之違規，被告依
    海關緝私條例第37條第3項轉據同條例第36條第1項、第3項
    及緝私案件裁罰金額或倍數參考表(下稱參考表)第36條第1
    項違章情形二、「前點以外的管制物品，處貨價1倍的罰鍰
    」之規定，處貨價1倍之罰鍰225,180元，併沒入貨物；惟該
    貨物於受裁處沒入前已先行驗放，致無法裁處沒入處分，依
    行政罰法第23條第1項規定，裁處沒入貨物之價額225,180元
    ；並依同條例第44條及加值型及非加值型營業稅法（下稱營
    業稅法）第51條第1項第7款規定，追徵進口稅款28,991元(
    包含進口稅16,888元，稅率7.5%見原處分卷1第30頁、營業
    稅12,103元，因所漏營業稅額3,636元，因未逾5,000元，依
    稅務違章案件減免處罰標準第15條第1項第2款規定，免予處
    罰)，均係適法有據。
六、結論：原告之訴為無理由，應予駁回。
中　　華　　民　　國　　110　 年　 12　　月　  15 　 日
                  臺中高等行政法院第三庭
                          審判長法官　陳  文  燦
                              法  官　張  鶴  齡 
                              法  官　楊  嵎  琇       
以上正本證明與原本無異。
如不服本判決，應於送達後20日內，向本院提出上訴狀，其未表
明上訴理由者，應於提出上訴後20日內向本院補提理由書（均須
按他造人數附繕本）；如於本判決宣示或公告後送達前提起上訴
者，應於判決送達後20日內補提上訴理由書（須附繕本）。未表
明上訴理由者，逕以裁定駁回。
上訴時應委任律師為訴訟代理人，並提出委任書，但符合下列情
形者，得例外不委任律師為訴訟代理人：
┌─────────┬────────────────┐
│得不委任律師為訴訟│         所  需  要  件         │
│代理人之情形      │                                │
├─────────┼────────────────┤
│（一）符合右列情形│1.上訴人或其法定代理人具備律師資│
│　　　之一者，得不│  格或為教育部審定合格之大學或獨│
│　　　委任律師為訴│  立學院公法學教授、副教授者。  │
│　　　訟代理人　  │2.稅務行政事件，上訴人或其法定代│
│                  │  理人具備會計師資格者。        │
│                  │3.專利行政事件，上訴人或其法定代│
│                  │  理人具備專利師資格或依法得為專│
│                  │  利代理人者。                  │
├─────────┼────────────────┤
│（二）非律師具有右│1.上訴人之配偶、三親等內之血親、│
│      列情形之一，│  二親等內之姻親具備律師資格者。│
│      經最高行政法│2.稅務行政事件，具備會計師資格者│
│      院認為適當者│  。                            │
│      ，亦得為上訴│3.專利行政事件，具備專利師資格或│
│      審訴訟代理人│  依法得為專利代理人者。        │
│                  │4.上訴人為公法人、中央或地方機關│
│                  │  、公法上之非法人團體時，其所屬│
│                  │  專任人員辦理法制、法務、訴願業│
│                  │  務或與訴訟事件相關業務者。    │
├─────────┴────────────────┤
│是否符合（一）、（二）之情形，而得為強制律師代理之例│
│外，上訴人應於提起上訴或委任時釋明之，並提出（二）所│
│示關係之釋明文書影本及委任書。                      │
└──────────────────────────┘
中　　華　　民　　國　　110　 年　 　12　月　  15 　 日
                              書記官　詹  靜  宜        

【訴願決定】
訴願人因虛報進口貨物名稱，逃避管制事件，不服原處分機關
109年3月9日中普業二字第1081010809號復查決定，提起訴願，

附錄參考法條：
⒈海關緝私條例
  第36條
  第1項
  私運貨物進口、出口或經營私運貨物者，處貨價3倍以下之罰
  鍰。

  第3項
  前2項私運貨物沒入之。

  第37條
  第1項第1款
  報運貨物進口而有下列情事之一者，得視情節輕重，處所漏進
  口稅額5倍以下之罰鍰，或沒入或併沒入其貨物：一、虛報所
  運貨物之名稱、數量或重量。

  第3項
  有前2項情事之一而涉及逃避管制者，依前條第1項及第3項規
  定處罰。

  第44條
  有違反本條例情事者，除依本條例有關規定處罰外，仍應追徵
  其所漏或沖退之稅款。但自其情事發生已滿5年者，不得再為
  追徵或處罰。

⒉加值型及非加值型營業稅法 
  第41條
  貨物進口時，應徵之營業稅，由海關代徵之；其徵收及行政救
  濟程序，準用關稅法及海關緝私條例之規定辦理。

  第51條第1項第7款
  納稅義務人，有下列情形之一者，除追繳稅款外，按所漏稅額
  處5倍以下罰鍰，並得停止其營業：七、其他有漏稅事實者。

⒊關稅法
  第18條第3項
  進口貨物有下列情事之一者，不得依第一項規定先行徵稅驗放
  。但海關得依納稅義務人之申請，准其繳納相當金額之保證金
  ，先行驗放，並限期由納稅義務人補辦手續，屆期未補辦者，
  沒入其保證金：一、納稅義務人未即時檢具減、免關稅有關證
  明文件而能補正。二、納稅義務人未及申請簽發輸入許可文件
  ，而有即時報關提貨之需要。但以進口貨物屬准許進口類貨物
  者為限。三、其他經海關認為有繳納保證金，先行驗放之必要
  。

  第29條
  第1項
  從價課徵關稅之進口貨物，其完稅價格以該進口貨物之交易價
  格作為計算根據。

  第5項
  海關對納稅義務人提出之交易文件或其內容之真實性或正確性
  存疑，納稅義務人未提出說明或提出說明後，海關仍有合理懷
  疑者，視為無法按本條規定核估其完稅價格。

  第31項第1項
  進口貨物之完稅價格，未能依第29條規定核定者，海關得按該
  貨物出口時或出口前、後銷售至中華民國之同樣貨物之交易價
  格核定之。核定時，應就交易型態、數量及運費等影響價格之
  因素作合理調整。

  第32條第1項
  進口貨物之完稅價格，未能依第29條及前條規定核定者，海關
  得按該貨物出口時或出口前、後銷售至中華民國之類似貨物之
  交易價格核定之。

  第33條第1項
  進口貨物之完稅價格，未能依第29條、第31條及前條規定核定
  者，海關得按國內銷售價格核定之。

  第34條第1項
  進口貨物之完稅價格，未能依第29條、第31條、第32條及前條
  規定核定者，海關得按計算價格核定之。

  第35條第1項
  進口貨物之完稅價格，未能依第29條、第31條、第32條、第33
  條及前條規定核定者，海關得依據查得之資料，以合理方法核
  定之。

⒋臺灣地區與大陸地區人民關係條例
  第35條第3項
  臺灣地區人民、法人、團體或其他機構，經主管機關許可，得
  從事臺灣地區與大陸地區間貿易；其許可、輸出入物品項目與
  規定、開放條件與程序、停止輸出入之規定及其他輸出入管理
  應遵行事項之辦法，由有關主管機關擬訂，報請行政院核定之
  。

  第40條第1項
  輸入或攜帶進入臺灣地區之大陸地區物品，以進口論；其檢驗
  、檢疫、管理、關稅等稅捐之徵收及處理等，依輸入物品有關
  法令之規定辦理。

⒌臺灣地區與大陸地區貿易許可辦法
  第7條第1項第1款、第13款
  大陸地區物品，除下列各款規定外，不得輸入臺灣地區：一、
  主管機關公告准許輸入項目及其條件之物品。……十三、其他
  經主管機關專案核准之物品。

⒍行政罰法
  第7條第1項
  違反行政法上義務之行為非出於故意或過失者，不予處罰。

  第23條第1項
  得沒入之物，受處罰者或前條物之所有人於受裁處沒入前，予
  以處分、使用或以他法致不能裁處沒入者，得裁處沒入其物之
  價額；其致物之價值減損者，得裁處沒入其物及減損之差額。

 附表、證據編號對照表
證據編號 證據名稱或內容 所附卷宗 頁碼 甲證1 原告進口報關單 本院卷 37-45 甲證2 原處分 本院卷 47-48 甲證3 被告復查決定 本院卷 51-56 甲證4 原告訴願申請書 本院卷 57-67 甲證5 訴願決定 本院卷 83-92 乙證1 107年11月5日權威鑑定機構函復鑑定結果 本院卷 155-157 乙證2 108年3月29日權威鑑定機構函復複驗鑑定結果 本院卷 159-163 乙證3 鑑定報告之系爭貨物彩色照片 本院卷 215-223 丁證1 經濟部中央地質調查所110年4月29日經地質字第11000005870號函 本院卷 271 丁證2 臺中市應用地質技師公會110年6月7日中地質字第110060701號函 本院卷 283-296 丁證3 經濟部中央地質調查所110年8月18日經地質字第11000010350號函 本院卷 311-319